臺灣臺中地方法院刑事判決
111年度交易字第327號
公  訴  人  臺灣臺中地方檢察署檢察官
被      告  莊美蓮




選任辯護人  張慶宗律師
            賴怡馨律師
上列被告因公共危險案件，經檢察官提起公訴（111年度偵字第4
842號），被告於審理程序中就被訴事實為有罪陳述，經檢察官
聲請改依協商程序而為判決，本院裁定行認罪協商程序，判決如
下：
    主    文
莊美蓮犯駕駛動力交通工具而吐氣所含酒精濃度達每公升零點貳
伍毫克以上罪，累犯，處有期徒刑陸月，併科罰金新臺幣貳萬元
，有期徒刑如易科罰金，罰金如易服勞役，均以新臺幣壹仟元折
算壹日。
    犯罪事實及理由
一、本案犯罪事實及證據，除增列證據「被告於本院審理程序及
    協商程序時所為之自白」外，其餘均引用檢察官起訴書之記
    載（如附件）。
二、本案被告已認罪，經檢察官與被告於審判外達成協商合意，
    其合意內容如主文所示。上開協商合意並無刑事訴訟法第45
    5條之4第1項所列情形之一，檢察官聲請改依協商程序而為
    判決，本院爰不經言詞辯論，於協商合意範圍內為協商判決
    。
三、應適用之法條：刑事訴訟法第455條之2第1項、第455條之4 
    第2項、第455條之8、第454條第2項。
四、協商判決除有刑事訴訟法第455條之4第1項第1款於本訊問程
    序終結前，被告撤銷協商合意或檢察官撤回協商聲請者；第
    2款被告協商之意思非出於自由意志者；第4款被告所犯之罪
    非第455條之2第1項所得以協商判決者；第6款被告有其他較
    重之裁判上一罪之犯罪事實者；第7款法院認應諭知免刑或
    免訴、不受理者情形之一及違反同條第2項「法院應於協商
    合意範圍內為判決；法院為協商判決所科之刑，以宣告緩刑
    、2年以下有期徒刑、拘役或罰金為限」之規定外，不得上
    訴。
五、如有上開可得上訴情形，應於收受判決送達後20日內向本院
    提出上訴書狀（應敘述具體理由並附繕本）。上訴書狀如未
    敘述理由，應於上訴期間屆滿後20日內補提理由書於本院。
     
本案經檢察官詹益昌提起公訴，檢察官張凱傑到庭執行職務。
中　　華　　民　　國　　111 　年　　3 　　月　　29　　日
                  刑事第十六庭  法  官  陳怡君
以上正本證明與原本無異。
                          　　　書記官  鐘麗芳
中　　華　　民　　國　　111 　年　　3 　　月　　29　　日
◎附錄論罪科刑法條
中華民國刑法第185條之3
駕駛動力交通工具而有下列情形之一者，處2年以下有期徒刑，
得併科20萬元以下罰金：
一、吐氣所含酒精濃度達每公升零點二五毫克或血液中酒精濃度
    達百分之零點零五以上。
二、有前款以外之其他情事足認服用酒類或其他相類之物，致不
    能安全駕駛。
三、服用毒品、麻醉藥品或其他相類之物，致不能安全駕駛。
因而致人於死者，處3年以上10年以下有期徒刑；致重傷者，處1
年以上7年以下有期徒刑。
曾犯本條或陸海空軍刑法第54條之罪，經有罪判決確定或經緩起
訴處分確定，於五年內再犯第1項之罪因而致人於死者，處無期
徒刑或5年以上有期徒刑；致重傷者，處3年以上10年以下有期徒
刑。                  
◎附件
臺灣臺中地方檢察署檢察官起訴書       
                                     111年度偵字第4842號
　　被　　　告　莊美蓮　女　64歲（民國00年0月00日生）
　　　　　　　　　　　　住臺中市西屯區大鵬路市○○巷0弄0
　　　　　　　　　　　  　號
　　　　　　　　　　　　居臺中市○○區○○○路0段000號6
　　　　　　　　　　　　  樓A3棟
　　　　　　　　　　　　國民身分證統一編號：Z000000000號
上列被告因公共危險案件，業經偵查終結，認應提起公訴，茲將
犯罪事實及證據並所犯法條分述如下：
　　　　犯罪事實
一、莊美蓮前於（一）民國104年間，因公共危險案件，經本署
    檢察官為緩起訴處分確定。（二）110年間，又因公共危險
    案件，經法院判處有期徒刑5月確定，於110年9月22日易科
    罰金執行完畢。詎仍不知悔改，自110年12月12日21時許起
    至翌（13）日0時許，在臺中市○區○○路0段000號鈕吧音樂餐
    廳內，飲用酒類後，竟不顧大眾通行之安全，於同年月13日
    10時許，駕駛車牌號碼000-0000號自用小客車上路。嗣於同
    日10時58分許，於行經臺中市○○區○○路0段00號前，熄火併
    排停車開車門下車時，適有王傳惠、黃晟文分別騎乘車牌號
    碼000-0000號、163-CRW號普通重型機車見狀緊急煞車（過
    失傷害部分，未據告訴）。嗣警據報前往處理，並對莊美蓮
    施以吐氣酒精濃度測試，於同日11時16分許，測得其吐氣所
    含酒精濃度值為每公升0.48毫克，始查悉上情。
二、案經臺中市政府警察局第五分局報告偵辦。
　　　　證據並所犯法條
一、上揭犯罪事實，業據被告莊美蓮於警詢時及本署偵訊中坦承
    不諱，核與證人王傳惠、黃晟文於警詢時證述之情節相符，
    復有酒精測定紀錄表、道路交通事故現場圖、道路交通事故
    調查報告表（一）、（二）、臺中市政府警察局舉發違反道
    路交通管理事件通知單影本各1份及現場與車損照片23張附
    卷可稽。足認被告之自白與事實相符，是被告犯嫌堪以認定
    。
二、核被告所為，係犯刑法第185條之3第1項第1款之公共危險罪
    嫌。又被告曾受有期徒刑之執行完畢，此有刑案資料查註紀
    錄表在卷可參，其於前案執行完畢後5年以內故意再犯有期
    徒刑以上之本罪，請依累犯之規定，加重其刑。
三、依刑事訴訟法第251條第1項提起公訴。　　　
　　此　致
臺灣臺中地方法院
中　　華　　民　　國　　111 　年　　2 　　月　　21　　日
　　　　　　　　　　　　　　  檢  察  官　詹益昌
本件正本證明與原本無異
中　　華　　民　　國　 111　　年　　3 　　月　　3 　　日
                              書  記  官  陳采慧
附錄本案所犯法條全文
中華民國刑法第185條之3
駕駛動力交通工具而有下列情形之一者，處 3 年以下有期徒刑
，得併科 30 萬元以下罰金：
一、吐氣所含酒精濃度達每公升零點二五毫克或血液中酒精濃度
    達百分之零點零五以上。
二、有前款以外之其他情事足認服用酒類或其他相類之物，致不
    能安全駕駛。
三、服用毒品、麻醉藥品或其他相類之物，致不能安全駕駛。
因而致人於死者，處 3 年以上 10 年以下有期徒刑，得併科 2
百萬元以下罰金；致重傷者，處 1 年以上 7 年以下有期徒刑，
得併科 1 百萬元以下罰金。
曾犯本條或陸海空軍刑法第 54 條之罪，經有罪判決確定或經緩
起訴處分確定，於十年內再犯第 1 項之罪因而致人於死者，處
無期徒刑或 5 年以上有期徒刑，得併科 3 百萬元以下罰金；致
重傷者，處 3 年以上 10 年以下有期徒刑，得併科 2 百萬元以
下罰金。